臺灣桃園地方法院民事簡易判決
111年度壢保險簡字第30號
原      告  第一產物保險股份有限公司

法定代理人  李正漢  
訴訟代理人  林俊雄  
被      告  楊震康  
上列當事人間請求侵權行為損害賠償事件，本院於民國111年3月
16日言詞辯論終結，判決如下：
　　主    文
一、被告應給付原告新臺幣（下同）516,200元，及自民國110年
    12月20日起至清償日止，按週年利率5%計算之利息。
二、原告其餘之訴駁回。
三、訴訟費用5,840元，由被告負擔5,670元，餘由原告負擔。
四、本判決原告勝訴部分得假執行。
    事實及理由
壹、程序部分
一、訴之變更
　　按民事訴訟法第255條第1項但書第3款規定：「訴狀送達後
    ，原告不得將原訴變更或追加他訴。但擴張或減縮應受判
    決事項之聲明者，不在此限。」本件原告原起訴聲明：「被
    告應給付原告567,450元，及自起訴狀繕本送達翌日起至清
    償日止，按週年利率5%計算之利息。」嗣原告於本院審理中
    變更聲明為：「被告應給付原告531,650元，及自起訴狀繕
    本送達翌日起至清償日止，按週年利率5%計算之利息。」（
    見本院卷第77頁反面第12至14行）此係減縮應受判決事項之
    聲明，揆諸前揭法條規定，自應准許。
二、一造辯論
　　被告經合法通知，無正當理由未於言詞辯論期日到場，經核
    無民事訴訟法第386條各款所列情形，爰依原告聲請，由其
    一造辯論而為判決。
貳、實體部分
一、原告主張
　　被告於109年7月13日上午8時6分許，駕駛車牌號碼00-0000
    號自小客車（下稱肇事車輛），行經桃園市新屋區高鐵南路
    六段與快速路六段之交岔路口，適有訴外人葉京銘駕駛訴外
    人和運租車股份有限公司（下稱和運公司）所有之車牌號碼
    000-0000號自小客車（下稱系爭車輛），沿快速路六段往新
    屋方向行駛。嗣因被告違反號誌行駛而撞擊系爭車輛，致系
    爭車輛受損（下稱系爭事故）。經送廠勘估，系爭車輛修復
    費用之金額顯高於系爭車輛之保險金額，原告遂依與被保險
    人即和運公司間之保險契約推定為全損報廢，並賠付訴外人
    和運公司系爭車輛之殘餘價值567,450元，再扣除變賣系爭
    車輛所獲得之35,800元後，為531,650元。爰依民法侵權行
    為及保險法第53條第1項規定，提起本件訴訟等語。並聲明
    ：如上開縮減後訴之聲明。
二、被告未於言詞辯論期日到場，亦未提出書狀作聲明或陳述。
三、被告於109年7月13日上午8時6分許，駕駛肇事車輛行經桃園
    市新屋區高鐵南路六段與快速路六段之交岔路口時，撞擊系
    爭車輛等事實，業經本院調取桃園市政府警察局楊梅分局交
    通事故調查卷宗，核閱現場圖、調查事故報告表、當事人談
    話紀錄表、調查筆錄及交通事故照片等資料附卷可佐（見本
    院卷第26至40頁）。又被告已於相當時期受合法之通知，未
    於言詞辯論期日到場，亦未提出書狀爭執，依民事訴訟法第
    280條第3項準用同法第1項規定，視同自認，應認原告上開
    主張為真實。
四、原告復主張被告應負完全過失責任，賠償531,650元，是本
    件爭點即為：（一）被告是否應負損害賠償責任？（二）原
    告得請求賠償之金額若干？
（一）被告是否應負損害賠償責任？
    ⒈按民法第191條之2前段規定：「汽車、機車或其他非依軌
      道行駛之動力車輛，在使用中加損害於他人者，駕駛人應
      賠償因此所生之損害。」道路交通安全規則第90條規定：
      「駕駛人駕駛汽車，應遵守道路交通標誌、標線、號誌之
      指示，並服從交通指揮人員之指揮。」
　  ⒉經查，系爭車輛於系爭事故發生前沿快速路六段往新屋方
      向行駛，且系爭車輛行向號誌為直行綠燈等情，有系爭車
      輛行車紀錄器截圖在卷可參（見本院卷第67頁）。可推知
      系爭事故發生前，肇事車輛行駛方向即高鐵南路六段往中
      壢方向之行向號誌應為紅燈。次查系爭車輛通過快速路六
      段與高鐵南路六段路口時，肇事車輛沿高鐵南路六段往中
      壢方向亦行駛至該路口，隨後肇事車輛碰撞系爭車輛等情
      ，有系爭車輛行車紀錄器截圖在卷可參（見本院卷第67、
      68頁）。足認被告駕駛肇事車輛行經高鐵南路六段與快速
      路六段之交岔路口時，因闖越紅燈撞擊系爭車輛，而肇生
      系爭事故。
　　⒊而依當時天氣晴，日間自然光線，柏油路面乾燥無缺陷亦
      無障礙物，視距良好等一切情狀，有道路交通事故調查報
      告表（一）在卷足憑（見本院卷第27頁），並無不能注意
      之情事，被告竟疏未注意而闖越紅燈並撞擊系爭車輛，足
      見被告具過失甚明。又被告上開過失行為與損害之發生兩
      者間並具相當因果關係，堪可認定。揆諸前揭規定，被告
      自應就系爭車輛之損害，負侵權行為之損害賠償責任。
（二）原告得請求賠償之金額若干？
　　⒈按保險法第53條第1項規定：「被保險人因保險人應負保險
      責任之損失發生，而對於第三人有損失賠償請求權者，保
      險人得於給付賠償金額後，代位行使被保險人對於第三人
      之請求權；但其所請求之數額，以不逾賠償金額為限。」
      次按民法第196條規定：「不法毀損他人之物者，被害人
      得請求賠償其物因毀損所減少之價額。」
　　⒉經查，被告就系爭事故之發生具有過失，業經認定如前，
      且系爭車輛所受損害與被告之過失行為間，具有相當因果
      關係，依上開規定，被告自應就系爭車輛所受損害負賠償
      責任。又原告就其承保之系爭車輛既已完成保險理賠，依
      保險法第53條第1項規定代位請求被告賠償所受損害，洵
      屬有據，自應准許。
　　⒊次查系爭車輛廠牌為國瑞、型號為YARIS、出廠年月為109
      年6月等情，有系爭車輛行車執照及現場照片在卷可參（
      見本院卷第6、36頁反面）。又與系爭車輛同型同年份車
      輛之市價為552,000元，有汽車鑑價網車價查詢結果在卷
      可參（見本院卷第69頁）。本件原告固主張系爭車輛於系
      爭事故發生前之價值為567,450元，並提出天書資料為其
      證據。然上開天書資料所載車型係VIOS（見本院卷第80頁
      ），與系爭車輛不同，是無從以此認定系爭車輛於系爭事
      故發生前確實有567,450元之價值。原告復未提出證據供
      本院審酌，是應認系爭車輛於系爭事故發生前之價值僅有
      552,000元，扣除原告自陳報廢變賣系爭車輛殘體價額35,
      800元後，則原告得請求被告賠償之金額即為516,200元【
      計算式：552,000－35,800＝516,200】。逾此部分之請求則
      屬無據。
五、末按民法第233條第1項規定：「遲延之債務，以支付金錢為
    標的者，債權人得請求依法定利率計算之遲延利息。第203
    條規定：「應付利息之債務，其利率未經約定，亦無法律可
    據者，週年利率為百分之5。」第229條第2項規定：「給付
    無確定期限者，債務人於債權人得請求時，經其催告而未為
    給付，自受催告時起，負遲延責任。其經債權人起訴而送達
    訴狀，或依督促程序送達支付命令，或為其他相類之行為者
    ，與催告有同一之效力。」查本件損害賠償債務，其給付並
    無確定期限，而本件起訴狀繕本係於110年12月9日寄存送達
    被告，有本院送達證書1份在卷可查（見本院卷第58頁），
    是被告應於110年12月20日起負遲延責任。
六、綜上所述，原告依侵權行為及保險代位之規定，請求被告給
    付516,200元，及自110年12月20日起至清償日止，按週年利
    率5%計算之利息，為有理由，應予准許。逾此部分之請求則
    屬無據，應予駁回。
七、本件原告勝訴部分係就民事訴訟法第427條訴訟適用簡易程
    序所為被告敗訴之判決，爰依同法第389條第1項第3款之規
    定，職權宣告假執行。
八、訴訟費用負擔之依據：民事訴訟法第79條。並依職權確定訴
    訟費用額如主文第3項所示。
中    華    民    國   111    年    4     月    8     日
                  中壢簡易庭      法  官  周仕弘
以上為正本係照原本作成。
如不服本判決，應於送達後20日內，向本院提出上訴狀並表明上
訴理由，如於本判決宣示後送達前提起上訴者，應於判決送達後
20日內補提上訴理由書（須附繕本）。
如委任律師提起上訴者，應一併繳納上訴審裁判費。
中    華    民    國   111    年    4     月    8     日
                                  書記官  巫嘉芸